# 请教陈版主：PPP项目中的投资回报和利息支出的核算

提问人：lxizeng 时间：2016-03-18 16:03:41
请教陈版: 我公司有一PPP项目,成立了项目公司，该项目为政府付费项目，不向社会公众等收费。按照协议规定，项目公司在运营期每年从业主方取得政府购买服务费（工程价款加一定的投资回报），现有三个问题请教：1.项目公司在建设期投资支出应计入长期应收款，那么是在某个科目先行归集，然后再转入长期应收款比较好，还是直接计入长期应收款？ 2 项目公司收到政府购买服务费时，其中的投资回报部分应该计入哪个科目？在合并报表中又该计入哪个科目？ 3.项目公司为该项目借入的专项借款的利息支出应该计入哪个科目？ 非常感谢陈版主！

回答人：chenyiwei
1 、没有明确规定，但一般理解，如果需在工程完工后经过审计、审价等程序才能最终确定应收款项金额的，则建议先确认为“其他非流动资产”。到金额确定后再转入长期应收款。 2 、投资回报实质上是利息收入，应按实际利率法确认，这是营业收入的一部分（政府付费PPP业务模式的内在特点），不建议计入投资收益或冲减财务费用。 3 、专项借款利息支出可参照建造合同准则中对于“与建造合同相关的借款费用”的相关规定处理。

提问人：lxizeng 时间：2016-03-21 10:21:08
谢谢版主的热心回复,想接着问下啊, 1.您说项目公司收到的政府购买服务费中的投资额回报部分是应该计入营业收入的,具体是"主营业务收入"还是"其他业务收入"科目呢, 具体是什么判断标准呢(我单位的主业就是工程施工)2.项目公司为该项目借入专项借款,但是具体的工程施工是我公司的一个分公司来进行的,项目公司本身并没有承担建造业务, 在这种情况下项目公司的利息支出如何参照"与建造合同相关的借款费用"呢,似乎有点靠不上

回答人：chenyiwei
1 、其他业务收入.2、项目公司自身利息支出只能费用化处理，但在项目公司和施工企业共同母公司的合并报表层面可以考虑资本化问题进行调整。

提问人：zengfengxia 时间：2016-05-04 17:20:17
陈版，ppp项目，公司对项目公司的股权出资款项，在个别报表上可以作为长期股权投资，在合并报表上是否应与其他建设支出合并考虑？

回答人：chenyiwei
是这样。合并报表层面应根据其实质确认为一项建造合同，并根据是否作为BOT项目来确定是否确认金融资产和无形资产等。

提问人：zengfengxia 时间：2016-05-24 17:21:37
请教陈版，ppp项目，平台公司最终以股权转让的形式交还给政府，政府对平台公司的出资，在建设方的合并报表中应如何考虑？可以作为预收款负债？

回答人：chenyiwei
可以这样理解。

提问人：zengfengxia 时间：2016-05-31 15:49:55
陈版，主贴中的PPP，从合并报表角度与BT类似，投入为何直接计入长期应收款或者其他非流动资产，建设期不按建造合同确认工程施工成本和毛利吗？

回答人：chenyiwei
站在项目公司自身角度，等于是构建固定资产，所以通过在建工程核算。投资方合并报表层面才体现出按建造合同确认工程施工成本和毛利，并按建造合同准则规定确认合同收入与成本。

提问人：呼叫帮助 时间：2017-08-27 10:21:43
一般理解，如果需在工程完工后经过审计、审价等程序才能最终确定应收款项金额的，则建议先确认为“其他非流动资产”。到金额确定后再转入长期应收款。 陈版对于PPP项目公司而言，PPP项目完工后，PPP项目公司否以PPP项目将来确定是否再将长期应收款确认金融资产和无形资产等？

回答人：chenyiwei
一般可以这样处理，除非在建造期间，应收的金额以及付款时间表就已经确定了。